臺北高等行政法院判決
　　　　　　　　　　　　　　　　　　 96年度訴字第00964號
　　　　　　　　　　　　　　　.
原　　　告　甲○○
被　　　告　財政部臺灣省北區國稅局
代　表　人　陳文宗（局長）住同上
訴訟代理人　丙○○
　　　　　　　　　　　　　送達.
上列當事人間因所得稅法事件，原告不服財政部中華民國96年1
月18日台財訴字第09500624620號訴願決定（案號：第00000000
號），提起行政訴訟，本院判決如下：
    主  文
原告之訴駁回。
訴訟費用由原告負擔。
    事  實
一、事實概要：原告係中國國際商業銀行股份有限公司中壢分公
    司（下稱中國國際商銀中壢分行）經理，為該分公司之負責
    人，亦即行為時所得稅法第89條規定之扣繳義務人，民國（
    下同）91年度給付陳五福利息所得新臺幣（下同）2,983,74
    4 元未依同法第88條、第92條規定扣繳所得稅款，計短漏扣
    繳稅額243,000 元，經被告所屬中壢稽徵所查獲，乃依同法
    第114 條第1 款前段規定，限期責令補繳短扣繳稅款及補報
    扣繳憑單，並按短漏扣繳稅額243,000 元處1 倍之罰鍰243,
    000 元。原告就罰鍰部分不服，申請復查，經被告以95年10
    月24日北區國稅法二字第0950026758號復查決定書（下稱原
    處分）駁回，原告猶有未服，提起訴願亦遭決定駁回，遂提
    起本件行政訴訟。
二、兩造聲明：
（一）原告聲明：
  １、訴願決定及原處分均撤銷。
  ２、訴訟費用由被告負擔。
（二）被告聲明：
  １、駁回原告之訴。
  ２、訴訟費用由原告負擔。
三、兩造之爭點：
（一）原告主張之理由：原告於91年11月18日為中國國際商銀中
      壢分行之經理，該行當日辦理陳五福之定期存款解約，應
      付利息為2,983,744 元，當日已依規定扣除稅額298,374
      元，然次日該客戶持免稅卡申辦免扣繳事宜，該行原應退
      予客戶27萬元之10% ，因行員作業疏忽，誤將所得稅額27
      萬元退還於客戶帳戶，導致漏扣繳稅款243,000 元，經被
      告所屬中壢稽徵所查獲核定課處罰鍰243,000 元，而原告
      收到被告所屬中壢稽徵所補繳通知函後，旋即積極連絡客
      戶，並於94年6 月23日補繳稅款完竣，金融機構代理國庫
      辦理代收各項稅款，依法有全力配合協助之義務，而原告
      為代扣繳之第三人，負有依法執行扣繳之義務，並已於該
      交易之程序中確實執行，絕無故意短扣稅額或蓄意協助納
      稅人逃漏稅之意圖，如因代收稅款疏失致使稅款遲延入庫
      ，造成國庫之損害，理應負擔自應繳庫日至實際繳庫日間
      稅款之利息即足，不應以意圖逃漏稅之犯意論處，原處分
      處以相當於滯納稅款同金額之罰鍰，顯有過當。
（二）被告主張之理由：
  １、按「納稅義務人有左列各類所得者，應由扣繳義務人於給
      付時，依規定之扣繳率或扣繳辦法，扣取稅款，並依第92
      條規定繳納之…二、機關、團體、事業或執行業務者所給
      付之薪資、利息…。」、「前條各類所得稅款，其扣繳義
      務人及納稅義務人如左︰…二、薪資、利息…其扣繳義務
      人為…事業負責人…。」、「第88條各類所得稅款之扣繳
      義務人，應於每月10日前將上一月內所扣稅款向國庫繳清
      ，並於每年1 月底前將上一年內扣繳各納稅義務人之稅款
      數額，開具扣繳憑單，彙報該管稽徵機關查核；並應於2
      月10日前將扣繳憑單填發納稅義務人。…」、「扣繳義務
      人如有左列情事之一者，分別依各該款規定處罰：一、扣
      繳義務人未依第88條規定扣繳稅款者，除限期責令補繳應
      扣未扣或短扣之稅款及補報扣繳憑單外，並按應扣未扣或
      短扣之稅額處1 倍之罰鍰。…」為行為時所得稅法第88條
      第1 項第2 款前段、第89條第1 項第2 款前段、第92條第
      1 項前段及第114 條第1 款前段所明定。
  ２、原告未依規定扣繳所得稅款，短扣稅額243,000 元，有各
      類所得扣繳暨免扣繳憑單影本可稽，違章事證明確，其違
      反扣繳義務核有過失，原處分按短扣稅額243,000 元處1
      倍罰鍰243,000 元並無違誤。至原告主張代收稅款疏失致
      使稅款延遲入庫，造成國庫之損害，理應負擔「自應繳庫
      日至實際繳庫日間稅款之利息」乙節，按本件係未依規定
      扣繳所得稅款，短扣稅額243,000 元並非代收稅款疏失致
      使稅款延遲入庫情形，併予陳明。
　　理  由
一、本件訴訟進行中被告代表人由凌忠嫄變更為陳文宗，茲據被
    告現任代表人依法具狀向本院聲明承受訴訟，核無不合，應
    予准許。
二、原告起訴主張：中國國際商銀中壢分行於91年11月18日辦理
    陳五福之定存解約，已當日依規定扣除稅額298,374 元，然
    次日該客戶持免稅卡申辦免扣繳，因行員作業疏忽，誤將所
    得稅額27萬元退還於客戶帳戶，導致漏扣繳稅款243,000 元
    ，而原告於收到被告所屬中壢稽徵所補繳通知函後，旋於94
    年6 月23日補繳稅款完竣。原告已於該交易之程序中確實執
    行，絕無故意短扣稅額或蓄意協助納稅人逃漏稅之意圖，原
    處分然處以相當於滯納稅款同金額之罰鍰，顯有過當，為此
    ，依行政訴訟法第4 條第1 項規定，提起本件行政訴訟，求
    為判決如訴之聲明所示云云。被告則以：按原告未依規定扣
    繳所得稅款，短扣稅額243,000 元，違章事證明確，其違反
    扣繳義務核有過失，原處分按短扣稅額243,000 元處1 倍罰
    鍰243,000 元並無違誤等語，資為抗辯。
三、按「納稅義務人有左列各類所得者，應由扣繳義務人於給付
    時，依規定之扣繳率或扣繳辦法，扣取稅款，並依第92條規
    定繳納之…二、機關、團體、事業或執行業務者所給付之薪
    資、利息…。」、「前條各類所得稅款，其扣繳義務人及納
    稅義務人如左︰…二、薪資、利息…其扣繳義務人為…事業
    負責人…。」、「第88條各類所得稅款之扣繳義務人，應於
    每月10日前將上一月內所扣稅款向國庫繳清，並於每年1 月
    底前將上一年內扣繳各納稅義務人之稅款數額，開具扣繳憑
    單，彙報該管稽徵機關查核；並應於2 月10日前將扣繳憑單
    填發納稅義務人。…」、「扣繳義務人如有左列情事之一者
    ，分別依各該款規定處罰：一、扣繳義務人未依第88條規定
    扣繳稅款者，除限期責令補繳應扣未扣或短扣之稅款及補報
    扣繳憑單外，並按應扣未扣或短扣之稅額處1 倍之罰鍰。…
    」為行為時所得稅法第88條第1 項第2 款前段、第89條第1
    項第2 款前段、第92條第1 項前段及第114 條第1 款前段所
    明定。
四、經查，本件原告於91年間係中國國際商銀中壢分行經理，當
    年度該分行給付陳五福利息所得2,983,744 元，未依所得稅
    法第88條、第92條規定扣繳所得稅款，亦未於次月10日前向
    國庫繳清應扣稅款及於翌年年1 月底前將應扣繳稅款數額，
    開具扣繳憑單，彙報該管稽徵機關查核，共計短漏扣繳稅額
    243,000 元等情，為兩造所不爭執，且有結清銷戶資料查詢
    單、儲蓄免扣證原填報及更正後各類所得扣繳暨免扣繳憑單
    、各類所得扣繳暨免扣繳申報書附原處分卷可稽，洵堪認定
    。又原告於91年間係中國國際商銀中壢分行經理，為該分行
    之負責人且為行為時所得稅法第89條規定之扣繳義務人，其
    就該年度該分行給付陳五福利息所得2,983,744 元一節知之
    甚詳，原應注意依法於給付陳五福利息所得時依規定扣取稅
    款，而依當時情形並無不能注意之情形，竟疏未自行或督促
    所屬依法扣取，並依限向國庫繳清應扣稅款及開具扣繳憑單
    彙報該管稽徵機關查核，短漏扣繳稅額243,000 元，自有過
    失，而應受罰，是原處分審酌原告違章情節，依第114 條第
    1 款前段規定按短扣之稅額243,000 元裁處1 倍之罰鍰243,
    000 元，於法自無不合，原告主張伊無故意短扣稅額或蓄意
    協助納稅人逃漏稅之意圖，如因代收稅款疏失致使稅款遲延
    入庫造成國庫之損害，理應負擔自應繳庫日至實際繳庫日間
    稅款之利息即足，原處分處以相當於滯納稅款同金額之罰鍰
    ，顯有過當云云，洵難憑採。
五、綜上所述，原處分認事用法，並無違誤；訴願決定遞予維持
    ，亦無不合，原告起訴請求撤銷訴願決定及原處分，為無理
    由，應予駁回。
六、本件事證已臻明確，兩造其餘攻擊、防禦方法，經核與判決
    之結果不生影響，無庸逐一論述，併予敘明。
七、據上論結，本件原告之訴為無理由，爰依行政訴訟法第98條
    第1 項前段，判決如主文。
中　　華　　民　　國　　96　　年　 　9    月　  19    日
                       第一庭審 判 長 法  官  王立杰
                                      法  官  林惠瑜
                                      法  官  周玫芳
上為正本係照原本作成。
如不服本判決，應於送達後20日內，向本院提出上訴狀並表明上
訴理由，如於本判決宣示後送達前提起上訴者，應於判決送達後
20日內補提上訴理由書（須按他造人數附繕本）。
中    華    民    國    96    年     9    月    19    日
                                      書記官  何閣梅
